臺灣臺北地方法院刑事判決　　　　　　　100年度易字第898號
公　訴　人　臺灣臺北地方法院檢察署檢察官
被　　　告　朱駿凡
　　　　　　朱震宇
上列被告因恐嚇案件，經檢察官聲請簡易判決處刑（100 年度偵
字第3458號），本院認為不宜逕以簡易判決處刑（99年度簡字第
1144號），改依通常程序審理，判決如下：
    主  文
朱駿凡、朱震宇均無罪。
    理  由
一、公訴意旨略以：被告朱駿凡、朱震宇父子（下逕稱其名）與
    證人即朱駿凡胞姐朱台園及朱台園親家母毛麗華（下逕稱其
    名），因多次與證人即被害人林月娥（業於民國100年6月29
    日撤回本案刑事告訴，下逕稱其名）見面協商林月娥所積欠
    朱台園、毛麗華新臺幣（下同）600 萬元債務未果，朱駿凡
    、朱震宇為替朱台園、毛麗華討回上開欠款，竟共同基於恐
    嚇之犯意，於99年12月2日下午1時，邀約林月娥前往臺北市
    ○○區○○路3段184號2樓丹提咖啡店（下稱丹提咖啡店）
    內，出示林月娥之子李厚慶（時任市長候選人蘇貞昌競選總
    部發言人，下逕稱其名）於蘇貞昌競選市長時競選會相片，
    恐嚇林月娥：「我們有竹聯幫的背景」、「妳打算怎麼還錢
    ，有沒有跟妳兒子李厚慶談還錢的事」、「妳要趕快還錢，
    最好是明天就要還錢」、「妳沒有拿錢出來，妳兒子李厚慶
    的電話、在那工作、我們都知道，有什麼後果自行負責」等
    語，並於翌（3）日即以朱台園所申請之行動電話門號，撥
    打李厚慶之行動電話門號，致林月娥心生畏懼。因認被告涉
    犯刑法第305條之恐嚇危害安全罪嫌。
二、按犯罪事實應依證據認定之，無證據不得認定犯罪事實。又
    不能證明被告犯罪者，應諭知無罪之判決。刑事訴訟法第15
    4條第2項、第301條第1項分別定有明文。所謂認定犯罪事實
    之證據，係指足以認定被告確有犯罪行為之積極證據而言，
    該項證據自須適合於被告犯罪事實之認定，始得採為斷罪資
    料，如未能發現相當證據，或證據不足以證明，自不能以推
    測或擬制之方法，以為裁判之基礎；而被告否認犯罪事實所
    持之辯解，縱屬不能成立，仍非有積極證據足以證明其犯罪
    ，不能遽為有罪之認定；其以情況證據（即間接證據）斷罪
    時，尤須基於該證據在直接關係上所可證明之他項情況事實
    ，本乎推理作用足以確證被告有罪，方為合法，不得徒憑主
    觀上之推想，將一般經驗上有利被告之其他合理情況逕予排
    除；且無論直接或間接證據，其為訴訟上之證明，須於通常
    一般之人均不致有所懷疑，而得確信其為真實之程度者，始
    得據為有罪之認定，倘其證明尚未達到此一程度，而有合理
    之懷疑存在，致法院無從為有罪之確信，自應為無罪之判決
    。最高法院40年臺上字第86號、30年上字第1831號、32年上
    字第67號及76年臺上字第4986號分別著有判例意旨可資參照
    。又被害人與一般證人不同，其與被告處於絕對相反之立場
    ，其陳述之目的，在使被告受刑事訴追處罰，內容未必完全
    真實，證明力自較一般證人之陳述薄弱。故被害人縱立於證
    人地位而為陳述，仍應視其陳述有無瑕疵，即便其陳述無瑕
    疵可指，仍不得作為有罪判決之唯一依據，應調查其他證據
    以察其是否與事實相符，亦即仍須有補強證據以擔保其陳述
    之真實性，始得採為斷罪之依據，且應達到前揭所示毫無合
    理可疑之證明程度，方得為有罪之判決（最高法院61年臺上
    字第3099號判例及同院94年度台上字第3326號判決意旨參照
    ）。而刑法第305條恐嚇危害安全罪之成立，除行為人須基
    於恐嚇之犯意外，尚須以加害生命、身體、自由、名譽、財
    產之事項為惡害之通知，使被害人心生畏怖，且所表示之內
    容在客觀上須一般人均認為足以構成威脅，以致被恐嚇者之
    生活狀態陷於危險不安之境，始足當之。又是否屬惡害之通
    知，應審酌個案主客觀全盤情形為斷，意即應參酌行為人之
    動機、目的、智識程度、斯時之狀況、所用之語氣及全文等
    情狀綜合判斷之，不得斷章取義或僅憑被害人是否心生畏怖
    ，即據以認定其是否構成該罪行。
三、本件公訴人認朱駿凡、朱震宇涉犯刑法第305 條之恐嚇危害
    安全罪嫌，無非僅以朱駿凡及朱震宇於偵查中之供述、林月
    娥於偵查中之證述、借據、朱台園行動電話門號雙向通聯明
    細資料與李厚慶通話錄音光碟，資為論據。
四、證據能力部分：
  (一)按被告以外之人於審判外之言詞或書面陳述，除法律有規定
    者外，不得作為證據。被告以外之人於偵查中向檢察官所為
    之陳述，除顯有不可信之情況者外，得為證據。此為刑事訴
    訟法第159條第1項、第159條之1第2項分別定有明文。又92
    年修正公布之刑事訴訟法改採以當事人進行為主之訴訟制度
    ，檢察官代表國家偵查犯罪、實施公訴，基於當事人一方原
    告之地位，就被告犯罪事實及訴訟條件與據以認定證據能力
    等訴訟程序上之事實，固應善盡舉證責任，然因檢察官訊問
    證人、鑑定人等被告以外之人時，均能遵守法律規定而不致
    違法取供，並令其具結，可信性極高，為兼顧理論與實務，
    乃於同法第159條之1明定檢察官於偵查程序取得被告以外之
    人所為陳述，除顯有不可信之情況者外，均有證據能力，得
    為證據；故被告等當事人、代理人、辯護人、輔佐人若主張
    其顯有不可信之情形者，本乎當事人主導證據調查原則，自
    應負舉證責任，否則，被告以外之人向檢察官所為之陳述，
    毋庸另為證明，即得作為認定被告犯罪之證據（最高法院99
    年度台上字第1135號判決意旨參照）。查朱駿凡、朱震宇、
    朱台園、毛麗華及林月娥於偵查中檢察官訊問時所為之證述
    （見偵查卷第46頁至第58頁），均業經具結，且係在檢察官
    前所為，而該次證述又無顯不可信之情形，從而，依前揭規
    定及說明，應認上開證人於偵查中向檢察官所為之證述有證
    據能力。
  (二)次按被告以外之人於審判外之言詞或書面陳述，除法律有規
    定者外，不得作為證據。被告以外之人於審判外之陳述，雖
    不符刑事訴訟法第159條之1至第159條之4之規定，而經當事
    人於審判程序同意作為證據，法院審酌該言詞陳述或書面陳
    述作成時之情況，認為適當者，亦得為證據；當事人、代理
    人或辯護人於法院調查證據時，知有第159條第1項不得為證
    據之情形，而未於言詞辯論終結前聲明異議者，視為有前項
    之同意。刑事訴訟法第159條第1項、第159條之5分別定有明
    文。其立法意旨係在於傳聞證據未經當事人之反對詰問予以
    核實，原則上先予排除；惟若當事人已放棄反對詰問權，於
    審判程序中表明同意該等傳聞證據可作為證據；或於言詞辯
    論終結前未聲明異議，基於尊重當事人對傳聞證據之處分權
    及證據資料愈豐富，愈有助於真實發見之理念，且強化言詞
    辯論主義，使訴訟程序得以順暢進行，上開傳聞證據亦均具
    有證據能力。查本判決所引用之各項供述證據之證據能力，
    檢察官、朱駿凡、朱震宇於本院審判期日中均未予爭執，且
    迄至言詞辯論終結前亦未再聲明異議（參本院100年6月29日
    審判筆錄），本院審酌該等言詞陳述及書面陳述作成時之情
    況，並無違法取證或有其他瑕疵，亦認以之作為證據為適當
    ，依前開規定，自有證據能力而得採為本件認定事實之基礎
    ，均合先敘明。
五、訊據朱駿凡固坦承於99年12月2日下午1時許，受其胞姊朱台
    園及朱台園親家母毛麗華之託，與其子即朱震宇前往丹提咖
    啡店內，與林月娥協商林月娥對朱台園、毛麗華之債務事宜
    ，並曾向林月娥表示「妳打算怎麼還錢，有沒有跟妳兒子李
    厚慶談還錢的事」、「妳沒有拿錢出來」、「妳兒子李厚慶
    的電話、在那工作、我們都知道」，及由朱震宇出示李厚慶
    於蘇貞昌競選市長時競選會之照片予林月娥觀看，與翌日以
    朱台園所申請門號0000000000號行動電話致電李厚慶之事實
    ，惟堅詞否認有何恐嚇之犯行，辯稱：伊當日未說「我們有
    竹聯幫的背景」、「妳要趕快還錢，最好是明天就要還錢」
    、「有什麼後果自行負責」，伊係係胞姊因病而代為出面與
    林月娥協調債務清償事宜，伊並無任何恐嚇之犯行及犯意等
    語。訊據朱震宇固坦承於99年12月2日下午1時許，受其姑母
    朱台園及朱台園親家母毛麗華之託，與其父即朱駿凡前往丹
    提咖啡店內，與林月娥協商林月娥對朱台園、毛麗華之債務
    事宜，並曾向林月娥表示「妳打算怎麼還錢，有沒有跟妳兒
    子李厚慶談還錢的事」、「妳要趕快還錢，最好是明天就要
    還錢」，及由其李厚慶於蘇貞昌競選市長時競選會之照片予
    林月娥觀看，與翌日以朱台園所申請門號0000000000號行動
    電話致電李厚慶之事實，惟堅詞否認有何恐嚇之犯行，辯稱
    ：伊當日未說「我們有竹聯幫的背景」、「妳沒有拿錢出來
    ，妳兒子李厚慶的電話、在那工作、我們都知道，有什麼後
    果自行負責」，伊係受託出面與林月娥協調債務清償事宜，
    且伊在說「妳要趕快還錢，最好是明天就要還錢」前，有說
    希望妳趕快還錢，伊並無任何恐嚇之犯行及犯意等語。
六、經查：
  (一)朱駿凡、朱震宇為父子，渠等於99年12月2日下午1時許，受
    朱台園及毛麗華之託，前往丹提咖啡店內，與林月娥協商林
    月娥對朱台園、毛麗華之債務事宜，朱駿凡並曾向林月娥表
    示「妳打算怎麼還錢，有沒有跟妳兒子李厚慶談還錢的事」
    、「妳沒有拿錢出來」、「妳兒子李厚慶的電話、在那工作
    、我們都知道」，朱震宇則曾向林月娥表示「妳打算怎麼還
    錢，有沒有跟妳兒子李厚慶談還錢的事」、「妳要趕快還錢
    ，最好是明天就要還錢」，及朱震宇出示李厚慶於蘇貞昌競
    選市長時競選會之照片予林月娥觀看，朱駿凡、朱震宇並於
    翌日以朱台園所申請門號0000000000號行動電話致電李厚慶
    之事實，為朱駿凡、朱震宇所自承（見本100年度易字第898
    號卷《下稱本院卷》第13頁至第14頁、第38頁正反面、第67
    頁反面），核與林月娥於警詢、偵訊中及本院審理時，關於
    此部分之指訴大致相符（見臺灣臺北地方法院檢察署100 年
    度偵字第3458號卷《下稱偵查卷》第4頁至第5頁、第48頁，
    本院卷第65頁至第66頁反面），且有毛麗華、朱台園於警詢
    及偵訊時之證述在卷為憑（參偵查卷第14頁至第17頁、第52
    頁、第54頁至第57頁），復有林月娥所書立之借據、通聯調
    閱查詢單、通話光碟及其逐字譯文附卷可稽（見偵查卷第19
    頁至第23頁、本院卷第40頁至第41頁反面、通話光碟置於臺
    灣臺北地方法院檢察署偵查錄音帶存放袋內），固堪信此部
    分之事實為真實。然朱駿凡、朱震宇究有無恐嚇之犯意及以
    加害生命、身體、自由、名譽、財產之事項對林月娥為惡害
    之通知？依前揭法律規定及判例說明，仍須有積極之事證證
    明之。
  (二)惟查，林月娥於99年12月3 日前往臺北市政府警察局大安分
    局報案並製作警詢筆錄，係因誤認朱駿凡、朱震宇為幫派份
    子而心生畏懼乙節，業經林月娥於本院審理時證述：「（問
    ：證人前開所述恐懼，恐懼之原因究竟為何？）我前二次與
    自稱陳先生的人，他跟我說，妳認不認識什麼幫的人，恐懼
    的原因是我不知道他是朱台園的弟弟或是外甥，因為朱台園
    跟我聊天時有跟我說她什麼人都認識，說要去找我妹妹，說
    要去找人圍堵她，我今天最恐懼的是，我『以為』他是黑道
    。」、「（問：依證人前開所述證人係因以為被告係黑道，
    所以恐懼，是否如此？）對，所以他說什麼話我都覺得是黑
    道講的。」（參本院卷第66頁反面至第67頁），嗣林月娥明
    瞭朱駿凡、朱震宇實為朱台園、毛麗華之親友而受託出面協
    商債務事宜後，乃於本院審理時陳稱：「當初如果被告二人
    不要冒名的話，也不會有這件事，而且我根本沒有欠朱台園
    一百多萬，是毛小姐叫我寫指定借據。我不對被告二人提告
    了，我撤回本件告訴。」（見本院卷第73頁），並有林月娥
    當庭書立之刑事撤回告訴狀附卷為憑（見本院卷第76頁）。
    是以林月娥於偵查中所為之指訴，已難遽認朱駿凡、朱震宇
    確有公訴意旨所載之恐嚇犯意及犯行。
  (三)第查，朱駿凡固坦承於99年12月2日下午1時許，在丹提咖啡
    店內，曾向林月娥表示「妳打算怎麼還錢，有沒有跟妳兒子
    李厚慶談還錢的事」、「妳沒有拿錢出來」、「妳兒子李厚
    慶的電話、在那工作、我們都知道」，朱震宇則曾向林月娥
    表示「妳打算怎麼還錢，有沒有跟妳兒子李厚慶談還錢的事
    」、「妳要趕快還錢，最好是明天就要還錢」，然此部分之
    言語，究係以加害林月娥之何種法益為惡害之通知？公訴意
    旨未能於起訴書之犯罪事實中明確指明，已非有當。又朱駿
    凡、朱震宇既受朱台園及毛麗華之託，於前開時、地，與林
    月娥協商林月娥對朱台園、毛麗華之債務事宜，而觀諸朱駿
    凡、朱震宇前開言語之內容及目的，均係本於受託債權要求
    林月娥儘速清償債務，則縱林月娥因前開言語而有不安全之
    感覺，然依前開文義，實與以加害生命、身體、自由、名譽
    、財產之事項尚屬有間，亦即此部分所為核與刑法第305 條
    之恐嚇危害安全罪之構成要件尚有未符。參以朱駿凡、朱震
    宇對林月娥為前開話語，及朱震宇出示李厚慶於蘇貞昌競選
    市長時競選會之照片予林月娥觀看，係因朱台園及毛麗華對
    林月娥多次催討債務未果，且林月娥曾對外表示其子李厚慶
    為蘇貞昌助選，於選務結束後，將代林月娥出面處理等語，
    而朱震宇因不識李厚慶，乃當場以行動電話連結網路查詢後
    ，交由林月娥確認是否為李厚慶等節，亦經朱駿凡、朱震宇
    於警詢時供述明確（見偵查卷第9 頁、第12頁），核與朱台
    園於偵訊時證述：林月娥曾說她父親委託林月娥妹妹林蓮處
    理債務，但等很久沒有下文，所以伊跟毛麗華與林蓮見面，
    林蓮卻林月娥說謊，根本沒有這回事，要伊去告林月娥，或
    找林月娥的兒子處理，伊乃將此事告知林月娥，林月娥則說
    ：「我父親說我兒子已經長大，等我兒子選舉完要委託我兒
    子來處理」，係林月娥自行說其子替蘇貞昌做事，但選舉完
    畢很久都無前來處理，伊乃向胞弟朱駿凡談及此事，適伊眼
    睛要開刀，遂由朱駿凡致電李厚慶，然李厚慶說林月娥是騙
    子，根本沒有這回事，伊向林月娥表示其子說根本沒有這回
    事，林月娥始稱伊打電話給她兒子就是恐嚇等語（見偵查卷
    第52頁、第54頁）；毛麗華於偵訊時證述：伊之前找過林月
    娥的妹妹林蓮確認過，因為林月娥之前說他父親委託林蓮處
    理債務問題，伊乃與朱台園去找林蓮，林蓮則說沒有這回事
    ，係林蓮建議伊去告林月娥，伊我跟林月娥是多年朋友，不
    想走到法院這步，林蓮說不然去找林月娥的兒子李厚慶。林
    月娥說她父親委託其子解決，不要委託林蓮，但要等到選舉
    完才可以。因伊在上班無時間處理，乃拜託朱駿凡、朱震宇
    出面幫伊確認此事，看如何解決，係林月娥自己說其子是李
    厚慶、在哪裡上班、蘇貞昌的發言人，年輕人上網查就查的
    到等語相符（見偵查卷第55頁至第56頁），且林月娥於本院
    審理時亦證述：「（問：本件事發後，有無告訴李厚慶？）
    有，但是他沒有幫我處理，也不願意幫我處理。」、「（問
    ：證人之妹妹姓名為何？）林蓮。」、「（問：證人前開債
    務有無與家人請求代為處理之情？）有。我跟我爸爸說，也
    有跟我妹妹她們說。我爸爸他們住在萬華，我兒子從2 歲開
    始就跟他們住在一起，後來家裡的人告訴我說，妳的個性要
    改，我們暫時不會幫妳處理。」（見本院卷第65頁反面至第
    66頁）；復觀諸朱駿凡、朱震宇雖於翌日99年12月3 日中午
    12時13分許，以朱台園所申請門號0000000000號行動電話致
    電李厚慶，然由李厚慶回應朱震宇稱：「我真的都不知道，
    那不然這樣好了，下次如果妳們又有再談一次，她（即林月
    娥）如果這樣子講，就當著她的面打電話給我。」、「會啦
    ！我知道你的意思，那我現在歸納三個東西讓你瞭解一下，
    第一個是我不想再管她的事，喔，這是第一個。那第二個，
    如果說她在你面前又講說什麼她要委託我幹麻，你就第一時
    間打電話給我，跟我求證，這樣你也不會覺得說好像我也在
    騙你，喔。那第三個，第三個就是說，我會先了解現在你們
    手邊裡的狀況，就是她打電話不接而晃點，為什麼喔，因為
    連我當她的兒子，就自己人也都是這個樣子，我也是常常被
    她這樣整，所以我才會對他灰心啊！但你說她是我媽媽我好
    像一點都不在乎她的樣子，我也有照顧吧！」、「我覺得她
    又騙你們！她又騙你！不是說你們一起說謊，我是說她又騙
    你！我相信你比相信我媽還多！」、「對！因為我，所以我
    才說她是可惡到這種程度，她就一直騙你你知道嗎？因為通
    常都是她在騙啊！」、「沒有，我就是幫你找到她，叫她趕
    快打給你這樣子。」、「我的心態真的是覺得說，我們真的
    ，我當然也同情你們，但是我覺得我自己已經被她害這麼慘
    ，我真的不想管她的事情，那我唯一能做的就是幫你們找到
    她，然後呢，如果她又用我的名義來講什麼，你第一個時間
    就跟我講，就在她面前打，就說那我現在就打給誰嘛！看她
    怎麼說啊！那你也可以錄音啊！對不對？那我如果講出來說
    ，我如果在那第一時間講出來說，喔對，我媽，我要怎麼樣
    怎麼樣，那你錄音下來你覺得那個，因為就是，因為就是怎
    樣，今天就是林月娥她本來就是亂講話，然後，她就丟給你
    們一個希望，然後隔天再給你們一個破滅這樣子，我要她自
    己去體會這種感覺啊！不要然後今天說怎麼樣，然後明天又
    找不到人。」，及遍觀朱震宇於該通電話內容均無任何恐嚇
    言語等情，有朱台園行動電話門號雙向通聯明細資料及通話
    逐字譯文附卷可考（見偵查卷第20頁、本院卷第40頁至第41
    頁），綜上各節，要難認朱駿凡、朱震宇有何公訴意旨所載
    之恐嚇犯意及犯行。
  (四)公訴人認朱駿凡、朱震宇於前開時、地，出示李厚慶於蘇貞
    昌競選市長時競選會相片，恐嚇林月娥：「我們有竹聯幫的
    背景」、「妳沒有拿錢出來，妳兒子李厚慶的電話、在那工
    作、我們都知道，有什麼後果自行負責」等語，並於翌（3
    ）日即以朱台園所申請之行動電話門號，撥打李厚慶之行動
    電話門號，致林月娥心生畏懼云云。然朱震宇出示前揭相片
    予林月娥觀看之目的，並非出於恐嚇之意，已如前述，且朱
    駿凡、朱震宇均堅詞否認有以上開「我們有竹聯幫的背景」
    、「有什麼後果自行負責」之言語恐嚇林月娥，況林月娥亦
    於本院審理時證述：「（問：前開時、地，見面情形為何？
    ）那位自稱陳先生的人就跟我介紹這個年輕人說，這是我的
    『細漢』（台語），自稱陳先生的人就跟我談債務的問題，
    在講的過程中，年輕的就拿行動電話中亮出我兒子在選舉造
    勢的照片，說這是妳兒子，我們都知道是他，他現在在哪裡
    也知道。自稱陳先生的人問我說，妳什麼時候還錢，我有問
    他說，你有沒有委託書，有無債權憑證等，他說我沒有，他
    說，妳錢給我的時候就有了。講完後，我就說我回家跟我兒
    子聯絡，我也要請教律師。後來我們就分別離開了，我有跟
    自稱陳先生的人說，我隔天會去找律師，我也有把律師的電
    話號碼給自稱陳先生的人，我當天回去的時候已經很恐懼了
    ，因為我不知道他什麼時候會去找我兒子。」、「（問：證
    人前開所述恐懼，恐懼之原因究竟為何？）我前二次與自稱
    陳先生的人，他跟我說，妳認不認識什麼幫的人，恐懼的原
    因是我不知道他是朱台園的弟弟或是外甥，因為朱台園跟我
    聊天時有跟我說她什麼人都認識，說要去找我妹妹，說要去
    找人圍堵她，我今天最恐懼的是，我『以為』他是黑道。」
    、「（問：依證人前開所述證人係因以為被告係黑道，所以
    恐懼，是否如此？）對，所以他說什麼話我都覺得是黑道講
    的。」（見本院卷第66頁反面），則依林月娥前開證述內容
    ，已無從認朱駿凡、朱震宇有何恐嚇之犯行，且林月娥之所
    以心生畏懼既因其自身誤認朱駿凡、朱震宇為幫派份子，而
    林月娥於偵訊及本院審理時具結所為之證述既均未曾提及朱
    駿凡、朱震宇對其曾為上開「我們有竹聯幫的背景」、「有
    什麼後果自行負責」之言語，因之，自不得僅以林月娥於警
    詢中之未曾具結及經交互詰問程序，復無其他補強證足以擔
    保其陳述真實性之指訴，逕為不利朱駿凡、朱震宇之認定。
    另公訴人所提借據，確為林月娥所親書，此業經林月娥於本
    院審理時詰證明確（見本院卷第60頁），而此與朱台園行動
    電話門號雙向通聯明細資料與李厚慶通話錄音光碟，均不足
    以認定朱駿凡、朱震宇有何公訴意旨所載恐嚇犯意及犯行。
七、綜上所述，朱駿凡、朱震宇雖於前揭時、地，受朱台園及毛
    麗華之託，與林月娥協商林月娥對朱台園、毛麗華之債務事
    宜，朱駿凡並曾向林月娥表示「妳打算怎麼還錢，有沒有跟
    妳兒子李厚慶談還錢的事」、「妳沒有拿錢出來」、「妳兒
    子李厚慶的電話、在那工作、我們都知道」，朱震宇則曾向
    林月娥表示「妳打算怎麼還錢，有沒有跟妳兒子李厚慶談還
    錢的事」、「妳要趕快還錢，最好是明天就要還錢」，及朱
    震宇出示李厚慶之照片予林月娥觀看，朱駿凡、朱震宇並於
    翌日以朱台園所申請門號0000000000號行動電話致電李厚慶
    ，然朱駿凡、朱震宇前開行為經核與刑法第305 條之恐嚇危
    害安全罪之構成要件尚有不符；而林月娥既為本案之被害人
    ，且其於偵查中之陳述又存有前開明顯之瑕疵，公訴人復無
    其他補強證據足以擔保其陳述之真實性。此外，又查無其他
    積極證據足資證明朱駿凡、朱震宇有何公訴意旨所載之恐嚇
    危害安全犯意及犯行。從而，揆諸前開規定及說明，依罪證
    有疑，利於被告之法則，即應對朱駿凡、朱震宇為無罪判決
    之諭知，以免冤抑。
據上論斷，應依刑事訴訟法第452條、第301條第1項，判決如主
文。
本案經檢察官楊婉鈺到庭執行職務。
中    華    民    國   100    年    7     月    29    日
                      刑事第十庭  法  官  周玉琦
以上正本證明與原本無異。
如不服本判決應於收受送達後10日內向本院提出上訴書狀，並應
敘述具體理由；其未敘述上訴理由者，應於上訴期間屆滿後20日
內向本院補提理由書（均須按他造當事人之人數附繕本）「切勿
逕送上級法院」。告訴人或被害人如對於本判決不服者，應具備
理由請求檢察官上訴，其上訴期間之計算係以檢察官收受判決正
本之日期為準。
中    華    民    國   100    年    7     月    29    日
                                  書記官  謝貽婷